Minutes et répertoires du notaire François CROISET, 29 mars 1559 - 1602 (étude VIII)
Archives nationales
Minutes et répertoires du notaire François CROISET (étude VIII)
29 mars 1559 - 1602
MC/ET/VIII/237 - MC/ET/VIII/427
Etude VIII; Croiset, François
Archives nationales de France
Minutes et répertoires: la loi 2008-696 du 15 juillet 2008 relative aux archives a fixé à 75 ans à compter de la date de l'acte, ou à 25 ans à compter de la date du décès de l'intéressé si ce délai est plus bref, le délai de communication des minutes et répertoires des notaires; ce délai est porté à 100 ans à compter de la date de l'acte si le document se rapporte à un mineur (code du Patrimoine, articles L213-2, 4e d et 5e).
Autres documents de l'étude (dossiers de clients, comptabilité...): s'agissant d'archives privées, ces documents sont communicables selon les modalités fixées par le déposant ou le donateur.
Certains documents ne sont pas accessibles en raison de leur mauvais état de conservation.
Versement
Attention: ce notaire n'a pas laissé de répertoire pour son activité dans l'étude VIII.
Des feuillets avec une liste chronologique des actes sont insérés au début de chaque registre des minutes entre MC/ET/VIII/361 et MC/ET/VIII/422.
Accès aux instruments de recherche de tous les notaires de l’étude VIII
Archives de l'étude VIII
- Minutes de François CROISET, 29 mars 1559 - 12 janvier 1622; MC/ET/VIII/237 - MC/ET/VIII/427
  - Minutes. 1559, 29 mars - 1560, 7 avril, 29 mars 1559 - 7 avril 1560; MC/ET/VIII/237
    Manque(s) constaté(s) dans cet article:
    Le mois d'août 1559 manque.
    Informations complémentaires:
    Actes dressés par Vincent Maupeou.
    François Croiset signe aussi en premier.
    Informations concernant le classement:
    Le niveau inférieur de description, quand il existe, correspond aux minutes d'actes. Toutes les minutes ne sont pas forcément décrites une à une. Les descriptions de ces minutes sont plus ou moins détaillées.
  - Minutes. 1559, 29 mars - 1560, 7 avril, 29 mars 1559 - 7 avril 1560; MC/ET/VIII/238
  - Minutes. 1559, 29 mars - 1560, 7 avril, 29 mars 1559 - 7 avril 1560; MC/ET/VIII/239
  - Minutes. 1560, 15 avril - novembre, 15 avril - novembre 1560; MC/ET/VIII/242
    La fin de l'article manque.
    Actes dressés par Vincent Maupeou qui signe avec François Croiset.
    - Inventaire des atours d'épousée légués par Antoinette Du Rame à plusieurs héritiers, qui s'entendent pour en confier l'explotation au sculpteur René Giffart, moyennant le versement d'une redevance., 18 avril 1560; MC/ET/VIII/242
      Origine de l'information:
      Acte signalé par un chercheur.
      Date de création de la notice: 2018 (Marie-Françoise Limon-Bonnet)
      Edité par:
      Astrid Castres et Guy-Michel Leproux, "La parure de la mariée: le métier d'atourneresse d'épousée à Paris sous les derniers Valois, dans Documents d'histoire parisienne, n° 19, Paris, 2017, pp. 13-32.
  - Minutes. 1559, 2 avril - 1562, mars, 2 avril 1559 - mars 1562; MC/ET/VIII/361; Document détérioré.
    1559, 2 avril à 1561, 5 avril.
    1561, 11 avil à 1562, mars.
    En tête, répertoire chronologique des actes inséré.
    - Convention aux termes de laquelle Joachim et Catherine Du Bellay jouiront des arrérages de 600 livres de rente appartenant à leur neveu, Claude Du Bellay pendant la durée du voyage de celui-ci en Écosse., 5 décembre 1559; MC/ET/VIII/361
      Extrait du contenu:
      Par devant etc, furent presens et comparurent personnellement noble et discrette personne Messire, Joachim du Bellay, prothenotaire du Sainct Siege apostolicque et archediacre du Chasteau-du-Loir en l'eglise du Mans, demourant à Paris, tant en son nom que se faisant et portant fort en ceste partye de dame Katherine du Bellay sa soeur, femme de Messire (blanc) du Breul, chevalier, sieur de la Mauvoisiniere, d'une part, et Claude du Bellay, leur nepveu, escuyer, seigneur de Lyré, gentilhomme de la maison de Monseigneur le duc de Guise, d'autre part.
      Lesquelles partyes, èsd. noms, de leurs bons grez etc, recongnurent et confesserent avoir declairé, confessé et declairent et confessent combien que par autres lettres ce jourd'huy passez pardevant Vincent Maupeou et Jehan Angirart, aussi notaire aud. Chastellet, led. Claude du Bellay ayt ceddé et transporté du tout à tousjours ausd. Messire Joachin et Katherine du Bellay, ses oncle et tante, six cens livres tournoiz de rente qui apartenoient aud. Claude du Bellay de son propre et qu'il avoit droict de prendre chascun an sur la baronnye, terre seigneurie et apartenances d'Apremont, apartenant à hault et puissant seigneur Messire Jehan de Bretaigne, duc d'Estampes, chevalier de l'ordre du roy, et ce pour le suplement de partaige mentionné oud. contract, neantmoins la verité soit et est telle qu'il auroit esté convenu et accordé entre icelles partyes èsd. noms ou cas que led. Claude du Bellay retourne cy-après sain et sauf du voyaige d'Escosse où il espere aller de brief pour le service du roy, en ce cas lad. cession et recompense sera et demourra nulle et resollue comme non faicte et non advenue. Et oud. cas tourneront lesd. partyes au mesme estat qu'elle estoient auparavant icelle cession et recompense, et neantmoins et nonobstant led. retour, icelluy Claude du Bellay a accordé et accorde que lesd. Messire Joachin et Katherine du Bellay joissent d'iceulx six cens livres tournoiz de rente à eulx donnez par lesd. lectres pendant et durant l'absence d'icelluy Claude du Bellay jusques à sond. retour dud. pays d'Escosse, sans en ce comprendre les arrerages qui en sont deubz auparavant huy, où cas que led. Claude du Bellay reviegne sain et sauf dud. voyaige d'Escosse et non autrement, à la charge toutesfoys que quant led. Claude du Bellay sera de retour dud. pays d'Escosse, que lesd. Messire Joachin et Katherine du Bellay rentreront de plain droict en pareilz droictz et actions qu'ilz estoient auparavant lad. cession et ce pour le regard dud. suplement de partaige seulement et sans ce que iceulx Messire Joachin et Katherine du Bellay soyent tenuz rendre aucune chose ny tenir aucun compte aud. Claude du Bellay des arrerages qu'ilz auront lors prins et perceuz à cause desd. six cens livres tournoiz de rente à eulx ceddez par lesd. lettres de cession, nonobstant prescription ou taxes ny quelzconques autres exceptions que led. Claude du Bellay pourroit proposer ou alleguer à l'encontre desd. Messire Joachim et Katherine du Bellay, et aussi sans aucunement innover ne prejudicier à leursd. droictz et actions. Car ainsi a esté dict, convenu et expressément accordé entre lesd. partyes, èsd noms, en traictant, passant et acordant lesd. lettres de cession et recompense pour parvenir à icelles et lesquelles autrement n'eussent esté faictes passées ny accordées et combien que par icelles n'en soyt faicte aucune mention; promectant etc, obligeant èsd. noms chascun en droict soy, renonçant etc.
      Faict et passé double l'an mil Vc cinquante-neuf, le mardi cinquiesme jour de decembre.
      YVER [notaire] CROISET [notaire]
      Documents du Minutier central des notaires de Paris, Ronsard et ses amis [288 actes], par Madeleine Jurgens, à partir des dépouillements de Xenia Pamfilova, Paris, Archives nationales, 1985, p. 346, notice n° 202 (instrument de recherche imprimé dématérialisé, certaines notices sont plus détaillées dans la version intégrale accessible en ligne par la rubrique 'Autres instruments de recherche', voir contexte dans le Plan d’orientation général - Notaires de Paris, guides thématiques du Minutier).
      Date de création de la notice: 2009
      Date de révision: 2021 (Marie-Françoise Limon-Bonnet)
      Documents du Minutier central des notaires de Paris, Ronsard et ses amis, par M. Jurgens, à partir des dépouillements de X. Pamfilova, Paris, Archives nationales, 1985, 488 p.
      Transcrit par Charles Samaran, Un document notarié sur Joachim du Bellay dans Mélanges offerts à Abel Lefranc, Paris. 1936.
    - Acte concernant Jean Levasseur, docteur régent en la faculté de l'Université de Paris., 14 janvier 1561; MC/ET/VIII/361
      Métiers, personnes, lieux, 1540-1600 (1423 actes), par Catherine Grodecki, 1971-1986 (fichier papier entièrement dématérialisé; voir contexte dans le Plan d’orientation général - Notaires de Paris, guides thématiques du Minutier).
      Levasseur, Jean; médecin
    - Conventions curieuses concernant Philippe Regnard et Jean Duboys, clercs du Palais., 20 mai 1561; MC/ET/VIII/361
      convention; Regnard, Philippe; Duboys, Jean
    - Acte concernant Jean Collier, marchand drapier, bourgeois de Paris., 27 juin 1561; MC/ET/VIII/361
      Actes concernant des drapiers au XVIe siècle (1063 actes) (fichier papier entièrement dématérialisé; voir contexte dans le Plan d’orientation général - Notaires de Paris, guides thématiques du Minutier).
      Date de création de la notice: 2003
      Collier, Jean; négociant
    - Acte concernant Alexandre Guignard, marchand drapier, bourgeois de Paris., 12 juillet 1561; MC/ET/VIII/361
      Guignard, Alexandre; négociant
  - Minutes. 1560, 1er mai - 1602, 8 mars, 1er mai 1560 - 8 mars 1602; MC/ET/VIII/362
    1560 à 1601: actes passés par-devant François Croiset.
    1560, 12 mai et 5 novembre: l'acte du 26 mars est une expédition.
    1580, 12 mai.
    1586, août et septembre.
    1597, 30 juin.
    1601, 9 juillet à 30 octobre.
    1601 et 1602: actes passés par-devant Guillaume Nutrat.
    1601, 8 mars.
    1602, 7 et 8 janvier, 7 février et 8 mars.
    Fragment de registre spécial: transport à Etienne Constant, praticien agissant pour les duc et duchesse de Mercoeur, de leurs créances, gages et legs sur la feue reine douairière de France, Louise de Lorraine [Louise de Lorraine (reine de France; 1553-1601) ], par les gens de la maison de celle-ci.
    - 1602, 7 et 8 janvier, 7 février et 8 mars. - Fragment de registre spécial: transport à Etienne Constant, praticien agissant pour les duc et duchesse de Mercoeur, de leurs créances, gages et legs sur la feue reine douairière de France, Louise de Lorraine, par les gens de la maison de celle-ci., 7 janvier 1602 - 8 mars 1602; MC/ET/VIII/362
      Report des actes analysés à l'occasion de l'établissement des répertoires numériques dits 'états numérique' des liasses et registres de minutes. (base de données migrée: voir contexte dans le Plan d’orientation général - Notaires de Paris, guides thématiques du Minutier).
      Date de création de la notice: 2011
      constitution de rente; Mercoeur, Philippe Emmanuel de Lorraine (1558-1602, duc de); Louise de Lorraine (reine de France, 1553-1601); Constant, Etienne
  - Minutes. 1562, 8 avril - 1563, 10 avril, 8 avril 1562 - 10 avril 1563; MC/ET/VIII/363; registre
    Plus 11 feuillets non cotés..
    - Vente par Charles de La Marck, petit fils de Diane de Poitiers, duchesse de Valentinois, comte de Maulévrier, d'une maison qu'elle lui aurait donné, à Saint-Germain-en-Laye (devant André de Haulmont, tabellion à Annet, 17 oct. 1561)., 3 mars 1562 - 8 mars 1562; MC/ET/VIII/363; fol. III/C LXIX v° et 319 v°
      Fichier dit 'général' XVIe siècle (env. 30.000 actes), par le personnel du Minutier, 1930-1999 (fichier papier entièrement dématérialisé; voir contexte dans le Plan d’orientation général - Notaires de Paris, guides thématiques du Minutier).
      acte de vente; Saint-Germain-en-Laye (Yvelines); Diane de Poitiers (1499 ou 1500-1566, duchesse de Valentinois); La Marche, Charles de
    - Association entre Catherine Pichonnat, veuve de Jean Dolu, marchand de draps de soie, René Dolu, son fils, et Blaise Rousseau, pour 4 ans (il est question de voyages à Lyon pour chercher la marchandise: avoir de 26910 livres)., 2 mai 1562; MC/ET/VIII/363; fol. 37
      Date de création de la notice: 2008
      acte de société; Lyon (Rhône); Pichonnat, Catherine; Dolu, Jean; Dolu, René; Rousseau, Blaise; négociant
    - Bail/vente par Gilles Corrozet, libraire, agissant comme tuteur de ses neveux, d'une échoppe adossée au mur du cimetière de la Sainte-Chapelle du Palais, 19 août 1562; MC/ET/VIII/363; fol. VI/xx VII
      Actes signalés par le personnel du Minutier central des notaires de Paris, 2003-2012 (base de données migrée: voir contexte dans le Plan d’orientation général - Notaires de Paris, guides thématiques du Minutier).
      Date de création de la notice: 2012
      bail; Sainte-Chapelle; Corrozet, Gilles (actif de 1535 à 1568); libraire
    - Vente par Gilles Corrozet, libraire, tuteur de ses neveux, 9 septembre 1562; MC/ET/VIII/363; fol. 149 v°
      acte de vente; Corrozet, Gilles (actif de 1535 à 1568); libraire
    - Vente par Jean Corrozet, 9 septembre 1562; MC/ET/VIII/363; fol. 150
      acte de vente; Corrozet, Jehan; libraire
    - Acte concernant Nicolas Michelet, marchand drapier, bourgeois de Paris., 30 septembre 1562; MC/ET/VIII/363
      Michelet, Nicolas; négociant
    - Fondation par Galliot du Pré, libraire en l'église Saint-Pierre-des-Arcis en la Cité., 12 novembre 1562; MC/ET/VIII/363
      Lieux et monuments à Paris au XVIe siècle (1070 actes), par C. Grodecki, 1971-1986 (fichier papier entièrement dématérialisé; voir contexte dans le Plan d’orientation général - Notaires de Paris, guides thématiques du Minutier).
      fondation pieuse; Dupré, Gallot; libraire
    - Acte concernant Tassine de Compans, veuve de Jean Brosse, marchand drapier, bourgeois de Paris., 5 janvier 1563; MC/ET/VIII/363
      Brosse, Jean; Compans, Tassine de; négociant
    - Bail d'une maison rue de la Vieille-Draperie, à l'Ecu-de-Bourgogne, par Nicolas Beaurain, maître vitrier., 22 janvier 1563; MC/ET/VIII/363
      Histoire de l'art XVIe siècle, 1530-1600 (2698 actes), par Catherine Grodecki, 1971-1986 (fichier papier entièrement dématérialisé; voir contexte dans le Plan d’orientation général - Notaires de Paris, guides thématiques du Minutier).
      bail; Vieille-Draperie (rue de la); Beaurain, Nicolas; vitrier
    - Bail d'une échoppe sur le perron du Palais par Jean Fenzet, graveur à Paris, à Bernard Francoys, marchand lapidaire., 8 février 1563; MC/ET/VIII/363
      bail; Justice (palais de); Fenzet, Jean; Francys, Bernard; graveur; orfèvre
    - Acte concernant Jean Gombault, marchand drapier, bourgeois de Paris., 3 mars 1563; MC/ET/VIII/363
      Gombault, Jean; négociant
    - Partage Corrozet, 4 mars 1563; MC/ET/VIII/363; fol. 353
      partage; Corrozet (famille); libraire
    - Levée d'un emprunt de 300000 livres pour aider le roi dans la lutte 'contre la secte des Huguenots (qui s'est élevée) avec telle rage et furie que chacun cognoist', concernant Guillaume de Marle, seigneur de Versigny, prévôt des marchands de Paris., 23 mars 1563; MC/ET/VIII/363
      Marle, Guillaume de (15..-1594); prévôt des marchands (Ancien Régime)
  - Minutes concernant l'abbaye de Saint-Denis (terrier, censier). 1562, 28 octobre - 1575, 10 mars, 28 octobre 1562 - 10 mars 1575; MC/ET/VIII/364; cahier. Document détérioré.
    Censier de la censive de l'abbaye de Saint-Denis (Seine-Saint-Denis).
    terrier
    - Mariage Galliot - Corrozet., 21 août 1563; MC/ET/VIII/364; fol. 219
      contrat de mariage; Corrozet, Galliot (actif de 1568 à 1609); libraire
  - Minutes. 1563, 12 avril - 1564, 30 mars, 12 avril 1563 - 30 mars 1564; MC/ET/VIII/365
    - Acte concernant Jean Descamyn et Pierre Colays, marchand drapier, bourgeois de Paris., 25 avril 1563; MC/ET/VIII/365
      Colays, Pierre; Descamyn, Jean; négociant
    - Acte concernant Jean de Compans, marchand drapier, bourgeois de Paris., 9 juin 1563; MC/ET/VIII/365
      Compans, Jean de; négociant
    - Mise en apprentissage par Gilles Corrozet de son fils Jean, 21 juillet 1563; MC/ET/VIII/365; fol. 189
      contrat d'apprentissage; Corrozet, Gilles (actif de 1535 à 1568); Corrozet, Jean; libraire
    - Acte concernant Jacques Flament, marchand drapier à Paris, Place Maubert., 18 août 1563; MC/ET/VIII/365
      Maubert (place); Flament, Jacques; négociant
    - Contrat de mariage entre Galliot Corrozet, fils de Gilles Corrozet, et Marie Desmoulins, 21 août 1563; MC/ET/VIII/365
      contrat de mariage; Corrozet, Galliot (actif de 1568 à 1609); Corrozet, Gilles (actif de 1535 à 1568); Desmoulins, Marie; libraire
    - Hommage de Diane de Poitiers pour la terre de Villiers, 27 août 1563; MC/ET/VIII/365; fol. 227
      Actes de personnalités du XVIe siècle (200 actes), par le personnel du Minutier, 1954-1986 (base de données migrée: voir contexte dans le Plan d’orientation général - Notaires de Paris, guides thématiques du Minutier).
      Date de révision: 2003-2006
      Date de création de la notice: 2002
      déclaration féodale; Poitiers, Diane de
    - Acte concernant Pierre Colaye, marchand drapier., 17 septembre 1563; MC/ET/VIII/365
      Colaye, Pierre; négociant
    - Acte concernant Jean de Compans le jeune, marchand drapier, bourgeois de Paris., 30 novembre 1563; MC/ET/VIII/365
    - Acte concernant Jean Pedoue, procureur en Parlement., 9 janvier 1564; MC/ET/VIII/365
      Pedoue, Jean; procureur de justice (Ancien Régime); magistrat
  - Minutes. 1564, 3 avril - 1565, 13 avril, 3 avril 1564 - 13 avril 1565; MC/ET/VIII/366; registre
    - Acte concernant Quentin Caillet, marchand drapier à Châlons en Champagne., 6 mai 1564; MC/ET/VIII/366
      Caillet, Quentin; négociant
    - Acte concernant Jean Le Redde, marchand drapier, bourgeois de Paris., 8 août 1564; MC/ET/VIII/366
      Le Redde, Jean; négociant
    - Acte concernant Claude Danes, marchand drapier, bourgeois de Paris., 31 août 1564; MC/ET/VIII/366
      Danes, Claude; négociant
    - Acte concernant Robert Buhot, marchand drapier, bourgeois de Paris., 11 septembre 1564; MC/ET/VIII/366
      Buhot, Robert; négociant
    - Acte concernant Robert Legoix, marchand drapier, bourgeois de Paris., 20 octobre 1564; MC/ET/VIII/366
      Legoix, Robert; négociant
    - Acte concernant Claude Roillart, marchand drapier, bourgeois de Paris., 5 décembre 1564; MC/ET/VIII/366
      Roillart, Claude; négociant
    - Terres de Courpalaye, de Villiers sur Oignon concernant Marguerite JUVENAL, veuve de Jean ROUSSIN., 6 décembre 1564 - 12 janvier 1565; MC/ET/VIII/366
      Courpalay (Seine-et-Marne); Villers-Saint-Frambourg (Oise); Juvenal, Marguerite; Roussin, Jean
    - Acte concernant Gilles Huvet, drapier à Chaumont en Vexin., 5 mars 1565; MC/ET/VIII/366
      Huvet, Gilles; tisserand
  - Minutes. 1565, 23 avril - 1566, 14 janvier, 23 avril 1565 - 14 janvier 1566; MC/ET/VIII/367; registre
    - Acte concernant Guillaume Hervieu, marchand drapier, bourgeois de Paris., 11 juin 1565; MC/ET/VIII/367
      Hervieu, Guillaume; négociant
    - Acte concernant Pierre Perlan, marchand drapier, bourgeois de Paris., 19 juin 1565; MC/ET/VIII/367
      Perlan, Pierre; négociant
    - Acte concernant Robert Legoix, marchand drapier, bourgeois de Paris., 26 juin 1565; MC/ET/VIII/367
    - Procuration d'Etienne de Poges, frère de Gaspard de Poges, marchand lucquois., 13 juillet 1565; MC/ET/VIII/367
      procuration; Lucques (Italie); Poges, Gaspard de; Poges, Etienne de; commerçant
    - Acte concernant Jean Baltazar, marchand drapier à Sens., 15 octobre 1565; MC/ET/VIII/367
      Sens (Yonne); Baltazar, Jean; négociant
    - Acte concernant Nicolas Bourgeois, marchand drapier, bourgeois de Paris et Marie Dorléans, sa femme., 15 octobre 1565; MC/ET/VIII/367
      Bourgeois, Nicolas; Dorleans, Marie; négociant
  - Minutes. 1566, 15 janvier - 1566, 13 avril, 15 janvier 1566 - 13 avril 1566; MC/ET/VIII/368; registre
    Les fol. 537 à 536 manquent.
    - Gilles Corrozet, marchand libraire au Palais, bourgeois de Paris., 30 janvier 1566; MC/ET/VIII/368
      Précisions sur les fonctions: libraire (marchand)
      Corrozet, Gilles (actif de 1535 à 1568); libraire
  - Minutes. 1566, 14 avril - décembre, 14 avril - décembre 1566; MC/ET/VIII/369; registre. Document détérioré.
    - Acte concernant Jean Collier, marchand drapier., 20 mai 1566; MC/ET/VIII/369
    - Acte concernant Jean Le Redde, marchand drapier., 8 juillet 1566; MC/ET/VIII/369
    - Procuration donnée par Louis de Ronsard, écuyer, sieur de la Possonnière et de la Chapelle-Gauguyn, y demeurant, à Anne de Bueil, sa femme, et Pierre Godard, leur receveur, pour transporter les terres qui lui seront baillées par la reine de Navarre pour raison des usages de la forêt de Gastine., 6 août 1566; MC/ET/VIII/369
      Histoire littéraire XVIe siècle, par Catherine Grodecki, Madelaine Jurgens, Pierre-Yves Louis, Xenia Pamfilova, 1972-1994 (fichier papier entièrement dématérialisé; voir contexte dans le Plan d’orientation général - Notaires de Paris, guides thématiques du Minutier).
      procuration; Ronsard, Louis de; Bueil, Anne de; Godard, Pierre; comptable
    - Acte concernant Guillaume et Jacques de Stuart, d'une part et Martin du Bellay, d'autre part., 30 novembre 1566; MC/ET/VIII/369; fol. 16
      Stuart, Guilaume de; Stuart, Jacques de; Bellay, Martin du
    - Cession concernant Simon Teste, avocat au Parlement., MC/ET/VIII/369; fol. 53
      cession; Teste, Simon; avocat au parlement (Ancien Régime)
  - Minutes. 1567, MC/ET/VIII/370; registre
    Notes expliquant les évènements politiques du temps et: '.. année commanceant le premier jour de janvier que l'on nous a ordonné commencer à compter l'année mil Vc soixante sept et finissant à la volonté de Dieu..'. Répertoire inséré en tête, dans l'ordre des feuillets.
    - Acte concernant Nicolas de Bourdelles, marchand drapier., 22 janvier 1567; MC/ET/VIII/370
      Bourdelles, Nicolas de; négociant
    - Acte concernant Jean La Villain, marchand drapier., 25 janvier 1567; MC/ET/VIII/370
      Le Villain, Jean; négociant
    - Acte concernant Agnan Petit, drapier drapant à Saint Denis., 30 janvier 1567; MC/ET/VIII/370
      Saint-Denis (Seine-Saint-Denis); Petit, Agnan; tisserand
    - Acte concernant Jean Le Vaillant, marchand drapier, bourgeois de Paris., 16 mai 1567; MC/ET/VIII/370
    - Acte concernant Pierre Perlan, marchand drapier., 2 juin 1567; MC/ET/VIII/370
    - Acte concernant Denis Abbete, marchand drapier., 5 juin 1567; MC/ET/VIII/370
      Abbete, Denis; négociant
    - Constitution de rente par Renée de Savoie, femme de Jacques d'Urfé, chambellan ordinaire du roi, bailli du Forez, demeurant à La Bastie en pays de Forez., 15 juin 1567; MC/ET/VIII/370
      constitution de rente; Savoye, Renée de; Urfé, Jacques d'
    - Transaction entre Louis Picot, baron de Dampierre, sieur de Pommerye et François Picot, conseiller au Parlement. La maison des Picot sise rue de la Bretonnerie revient à François Picot., 23 juin 1567; MC/ET/VIII/370
      accord; Picot, Louis; Picot, François
    - Acte concernant Guillaume Friquant, marchand drapier., 15 septembre 1567; MC/ET/VIII/370
      Friquant, Guillaume; négociant
    - Acte concernant Gilles Sauvage, sculpteur tailleur d'images, demeurant à Bièvre-le-Châtel, et Marthe Bryant sa femme., 23 septembre 1567; MC/ET/VIII/370
      Bièvres (Essonne); Sauvage, Gilles; Bryant, Marthe; sculpteur
    - Acte concernant Robert Buhot, marchand drapier, bourgeois de Paris., 13 décembre 1567; MC/ET/VIII/370
  - Minutes. 1567, 10 avril - 1575, 19 mars, 10 avril 1567 - 19 mars 1575; MC/ET/VIII/371; registre
    Ordinaire et extraordinaire des guerres, artillerie, réparations et marine; reconnaissances au profit de Jean Andreossi, marchand lucquois etc. Fragment.
  - Minutes. 1568, MC/ET/VIII/372; registre
    - Acte concernant Pierre Genyer, religieux de l'ordre de Saint-Jean-de-Jérusalem., 15 janvier 1568; MC/ET/VIII/372
      Genyer, Pierre
    - Acte concernant Raoul Le Vast, marchand drapier, bourgeois de Paris., 26 janvier 1568; MC/ET/VIII/372
      Le Vast, Raoul; négociant
    - François de La Tour Landry., 22 mars 1568; MC/ET/VIII/372
      Maillé de La Tour-Landry, François de (15..-1598)
    - Prix de denrées concernant Jean Guillon et Etienne Le Breton, marchands à Thiron., 5 avril 1568; MC/ET/VIII/372